臺灣士林地方法院刑事判決　　　　　　100年度審訴字第685號
公　訴　人　臺灣士林地方法院檢察署檢察官
被　　　告　吳坤堡
上列被告因違反毒品危害防制條例案件，經檢察官提起公訴（10
0 年度毒偵字第1703號、第1807號），被告於準備程序中就被訴
事實為有罪之陳述，本院合議庭裁定改由受命法官獨任依簡式審
判程序審理，並判決如下：
    主  文
吳坤堡施用第一級毒品，處有期徒刑壹年肆月；又施用第一級毒
品，處有期徒刑壹年肆月。應執行有期徒刑貳年。
    事  實
一、吳坤堡前於民國88年間，因施用第一級毒品案件，經本院裁
    定送觀察、勒戒後，認有繼續施用毒品之傾向，再經本院裁
    定令入戒治處所施以強制戒治，於91年6 月24日執行完畢釋
    放出所，並經臺灣士林地方法院檢察署檢察官以91年度戒毒
    偵字第78號為不起訴處分確定。復於91年間，因施用第一級
    毒品案件，經本院裁定令入戒治處所施以強制戒治，於93年
    1 月9 日因法律修正釋放出所，刑責部分則經本院以92年度
    訴字第4 號判決處有期徒刑8 月確定，於93年8 月31日縮刑
    期滿執行完畢（於本件不構成累犯）。又於94年間，因施用
    第一級毒品案件，經本院以94年度訴字第194 號判決處有期
    徒刑9 月確定，於95年5 月18日縮刑期滿執行完畢（於本件
    不構成累犯）。再於95年間，因施用第一級毒品案件，經臺
    灣高等法院以96年度上訴字第2204號判決撤銷原判決改判處
    有期徒刑10月，減為有期徒刑5 月確定（下稱甲案）；復於
    96年間，因施用第一、二級毒品案件，經本院以96年度訴字
    第975 號判決處有期徒刑1 年、3 月，應執行有期徒刑1 年
    2 月，上訴後，經臺灣高等法院及最高法院分別以97年度上
    訴字第1812號、97年度臺上字第3267號判決駁回上訴確定（
    下稱乙案）；又因施用第一級毒品案件，經臺灣板橋地方法
    院以97年度訴字第904 號判決處有期徒刑1 年2 月，上訴後
    ，經臺灣高等法院及最高法院分別以97年度上訴字第2710號
    、97年度臺上字第4223號判決駁回上訴確定（下稱丙案）；
    再於97年間，因施用第一級毒品案件，經本院以97年度訴字
    第385 號判決處有期徒刑1 年，上訴後，經臺灣高等法院以
    97年度上訴字第2820號判決駁回上訴確定（下稱丁案）；另
    於96年間，因竊盜案件，經本院以97年度簡字第112 號判決
    處有期徒刑4 月，上訴後，經本院以97年度簡上字第107 號
    判決駁回上訴確定（下稱戊案）；又因詐欺案件，經本院以
    97年度易字第1252號判決處有期徒刑6 月確定（下稱己案）
    。嗣上開甲、乙案件及丙、丁、戊、己案件，分別經臺灣高
    等法院以97年度聲字第2724號裁定合併定應執行刑為有期徒
    刑1 年6 月確定；經本院以97年度聲字第1728號裁定合併定
    應執行刑為有期徒刑2 年8 月確定，2 執行刑經接續執行後
    ，於100 年5 月30日縮短刑期假釋出監，假釋期間付保護管
    束，保護管束期滿日為101 年2 月15日（尚未執行完畢）。
二、詎吳坤堡猶不知悔改，於前案觀察、勒戒及強制戒治執行完
    畢釋放後5 年內，再因施用毒品案件經法院判決處刑確定並
    執行後，復基於施用第一級毒品海洛因之犯意，分別：(一)於
    100 年7 月11日下午2 、3 時許，在其友人位於臺北市○○
    街之住處內，以將海洛因摻入香煙內點燃吸食之方式，施用
    第一級毒品海洛因1 次，嗣因其為毒品列管人口，經警於同
    日晚上8 時許，通知其採集尿液送驗後，結果呈嗎啡陽性反
    應；(二)於100 年8 月5 日或6 日某時許，在其友人位於臺北
    市○○街之住處內，以海洛因摻入香煙內點燃吸食之方式，
    施用第一級毒品海洛因1 次，嗣於100 年8 月9 日下午2 時
    5 分許，經臺灣士林地方法院檢察署觀護人室通知其報到採
    集尿液送驗後，結果呈嗎啡陽性反應，始偵悉上情。
三、案經臺北市政府警察局大同分局報告及臺灣士林地方法院檢
    察署檢察官簽分後偵查起訴。
    理  由
一、本件係經被告吳坤堡於本院當庭表示認罪，而以簡式審判程
    序加以審理，有本院100 年11月14日準備程序筆錄及審判筆
    錄附卷足憑，則依據刑事訴訟法第273 條之2 、第159 條第
    2 項之規定，不適用傳聞法則有關限制證據能力之相關規定
    ，合先敘明。
二、上開犯罪事實，有以下證據可證：
  (一)被告吳坤堡之自白；
  (二)應送尿液採驗人尿液檢體採集送驗紀錄表1 份（尿液檢體編
    號：WＺ00000000000 號）、臺灣尖端先進生技醫藥股份有限
    公司100 年7 月27日尿液檢體編號WＺ00000000000 號濫用藥
    物檢驗報告各1 份（證明上開事實欄二之(一)所載之犯罪事實
    ）；
  (三)臺灣士林地方法院檢察署受保護管束人（被告）尿液檢體監
    管紀錄表（尿液檢體編號：000000000 號）及採尿具結書、
    臺灣尖端先進生技醫藥股份有限公司100 年8 月22日尿液檢
    體編號000000000 號濫用藥物檢驗報告各1 份（證明上開事
    實欄二之(二)所載之犯罪事實）。
三、核被告吳坤堡2 次所為，均係犯毒品危害防制條例第10條第
    1 項之施用第一級毒品罪；其2 次持有第一級毒品海洛因之
    低度行為，各為進而施用之高度行為所吸收，均不另論罪。
    被告所犯上開2 罪，犯意各別，行為不同，應分論併罰。爰
    審酌被告施用毒品之犯行，在性質上乃屬對自我身心健康之
    自戕行為，尚未嚴重破壞社會秩序、侵害他人權益，然其前
    因多次施用毒品案件經法院裁定送觀察、勒戒及強制戒治，
    並經法院判決處刑確定後，猶不思戒絕革除惡習，再為本件
    2 次施用第一級毒品犯行，顯未因前案所受之觀察、勒戒、
    強制戒治及判決處刑而記取教訓，兼衡其犯後坦承犯行之態
    度，並其犯罪之動機、目的、手段、品行、智識程度，及參
    酌被告先前因施用第一級毒品案件，經法院判處之最高刑度
    為有期徒刑1 年2 月等一切情狀，分別量處如主文所示之刑
    ，及定其應執行刑，以示懲儆。公訴人就被告所為上開2 次
    施用第一級毒品犯行，各求處有期徒刑20至22個月，稍有過
    重，附此敘明。
據上論斷，應依刑事訴訟法第273 條之1 第1 項、第299 條第1
項前段，毒品危害防制條例第10條第1 項，刑法第11條前段、第
51條第5 款，判決如主文。
本案經檢察官許梨雯到庭執行職務。
中    華    民    國   100    年    11    月    21    日
                  刑事第一庭法  官  徐文瑞
以上正本證明與原本無異。
如不服本判決，應於收受判決後10日內向本院提出上訴書狀，並
應敘述具體理由。其未敘述上訴理由者，應於上訴期間屆滿後20
日內向本院補提理由書 (均須按他造當事人之人數附繕本)「 切
勿逕送上級法院」。
                            書記官  張茹茵
中    華    民    國   100    年    11    月    22    日
附錄本判決論罪科刑之法條依據：
毒品危害防制條例第10條第1 項
施用第一級毒品者，處6 月以上5 年以下有期徒刑。